# 认购港股 ipo.

提问人：西西妈妈 28 时间：2019-01-11 08:14:29
老师们，请教下，A 为国有独资公司，B 也是国有独资。B 在香港上市，A认购了 B 3% 的股票，有一个亿。然而这部分股票A 也不能自己说卖就能卖，要各种报批批准了才能处置。（公司管理层也并未指定为哪一类）
这种应该计哪类金融资产合适呢？

回答人：chenyiwei
原 2006 版准则下一般作为可供出售金融资产。
2017 年修订后的金融工具准则下，默认为以公允价值计量且其变动计入损益的金融资产，有可能指定为以公允价值计量且其变动计入其他综合收益的金融资产。
期末公允价值计量取决于 A 所持股份能否经批准后在香港市场上出售变现。

提问人：西西妈妈 28 时间：2019-01-15 18:32:43
陈老师，国资委是不让随意卖这个股票的，公司也不想让它影响损益，是不是就可以由公司来指定为公允价值计量且其变动计入其他综合收益的金融资产？如果这样划分、那么审计的角度需要哪些支持资料呢？是要董事会等出个文件或者决定吗？
另外
但是，国资委又不让适用新的金融工具准则，那么是不是就划为可供出售金融资产？后续计量是公允价值计量吧？能不能就用成本计量？不调整公允价值？

回答人：chenyiwei
可以指定，但要求董事会或其他权力机构的决议，并证明这样指定的合理性。
如果执行 2006 版的金融工具准则，则为可供出售金融资产。